

Coordonnées

- 07 68 04 30 54
- kaisboussetta5@gmail.com
- 28 Boulevard CharlesVaillant 93290 Tremblay-en-France

Français • Anglais • Espagnol

Compétences

- Relation client : écoute active, gestion des réclamations, fidélisation.
- Négociation : argumentation, gestion de la relation commerciale, vente
- Outils digitaux : maîtrise des outils bureautiques (Excel, PowerPoint, Word), CRM, logiciels de gestion des ventes.

Formations

Baccalauréat Stmg - Marketing

Lycée Léonard de Vinci • 2023/2024

Brevet des Collèges Romain Rolland • 2019-2020

fonctions d'animateur Romain Rolland • 2023-2024

KAIS BOUSSETTA

Alternant en Négociation, Digitalisation de la Relation Commerciale

À PROPOS

Actuellement en deuxième année de BTS NDRC, je cherche une alternance dans le domaine de la relation client, de la négociation commerciale et de la digitalisation. Dynamique, motivé et avec un excellent sens de la communication, je souhaite mettre à profit mes compétences pour contribuer au développement de l'entreprise tout en acquérant de nouvelles expériences professionnelles.

EXPÉRIENCES PROFESSIONNELLES

sept 2023 à aujourd'hui

Les Délices de l'Ogresse-Noisy le Grand

- Assistant Commercial
 - Élaborer des stratégies de marketing (réseaux sociaux, promotions, salons bio)
 - Participer à des événements et salons bio pour promouvoir la marque
 - Créer des offres et des packagings attractifs pour les clients
 - Gérer les stocks de matières premières (fruits, sucre, conservateurs naturels
 - Organisation de l'activité, vente et gestion de la relation client
 - Prise de rendez-vous et fidélisation
 - Contribuer au développement du chiffre d'affaire et atteindre ses objectifs
 - Aide à la production

2021 - 2024

Salilm AIDOUNI- Vaujours

- Assistant Commercial
 - Recherche de nouveaux clients
 - Participation au rendez-vous clientèle
 - Maintien de la fidélisation du client

2023-2024

La Fournée-Saint-Denis

- Vendeur en boulangerie
 - Mise en place des produits
 - Accueil clients
 - Participation à la gestion des stocks
 - Vente de produits de boulangerie et pâtisserie